tr: Uyumlu yürüme yardımcısı ekipmanı: Değnekler ve bastonlar; Koltuk Değnekleri; Walker Yürüteçler; Diğer
ro-RO: Echipament ajutător pentru mers compatibil: Bastoane și toiage; Cârje; Mergătoare; Altele
fi: Yhteensopivat kävelyapuvälineet: Kepit ja kävelykepit; Kainalo- ja kyynärsauvat; Kävelytuet; Muu
hr-HR: Kompatibilno pomagalo za hodanje: Štapovi za hodanje; Štake; Hodalice; Ostalo
el: Συμβατός εξοπλισμός βοηθημάτων βάδισης: Μπαστούνια & ράβδοι βάδισης; Πατερίτσες; Περιπατητές; Άλλο
pt-PT: Equipamento de auxílio à marcha compatível: Bengalas e muletas; Canadianas; Andarilhos; Outro
pl: Kompatybilny sprzęt wspomagający chodzenie: Laski i kije do chodzenia; Kule; Balkoniki; Inne
sv: Kompatibla gånghjälpmedel: Käppar & promenadkäppar; Kryckor; Gåstolar och rullatorer; Övrigt
cs: Vhodné pomůcky pro chůzi: Vycházkové hole; Berle; Chodítka; Jiné
nb: Kompatibelt utstyr for ganghjelp: Stokker og gåstaver; Krykker; Gåstoler; Annet
zh-CN: 适用助行设备: 手杖和拐杖; 拐杖; 助行器; 其他
en: Compatible walking aid equipment: Canes & walking sticks; Crutches; Walkers; Other
nl: Compatibele loophulpmiddelen: Wandel- en loopstokken; Krukken; Stokken; Andere
fr: Équipement d’aide à la marche compatible: Cannes; Béquilles; Déambulateurs; Autre
sk-SK: Kompatibilné pomôcky pri chôdzi: Palice a vychádzkové palice; Barle; Chodci; Iné
es: Equipos de ayuda para caminar compatibles: Bastones para andar; Muletas; Andadores; Otros
zh-TW: 相容的行走輔具設備: 手杖; 拐杖; 助行器; 其他
it: Attrezzatura compatibile per ausili per la deambulazione: Bastoni da camminata; Stampelle; Deambulatori; Altro
ko: 호환 가능한 보행 보조기 장비: 지팡이; 목발; 보행기; 기타
ru: Совместимое вспомогательное приспособление для ходьбы: Трости и палки для ходьбы; Костыли; Ходунки; Другое
lt-LT: Suderinama pagalbinė ėjimo įranga: Lazdelės ir lazdos; Ramentai; Vaikštynės; Kita
hu: Kompatibilis járássegítő eszköz: Sétabotok és sétapálcák; Mankók; Rollátorok; Egyéb
de: Kompatible Gehhilfen: Geh- und Spazierstöcke; Krücken; Rollatoren; Sonstiges
ja: 使用可能な歩行補助用品: 杖; 松葉杖; 歩行器具; その他
pt-BR: Muleta compatível: Bengalas e bastões de caminhada; Muletas; Andadores; Outro
vi: Thiết bị hỗ trợ đi bộ tương thích: Ba toong và gậy chống; Nạng; Khung tập đi; Khác
da: Kompatibelt ganghjælpeudstyr: Stokke og vandrestave; Krykker; Gangstativer; Andet
sl-SI: Združljivi pripomočki za hojo: Palice in sprehajalne palice; Bergle; Hodulje; Drugo
th: อุปกรณ์ช่วยเดินที่ใช้ร่วมกันได้: ไม้เท้า ไม้เท้าพยุง; ไม้ค้ำ; วอล์กเกอร์; อื่นๆ
bg-BG: Съвместими помощни средства за ходене: Бастуни с извита и права дръжка; Патерици; Проходилки; Други